臺灣臺北地方法院小額民事判決
111年度北小字第416號
原      告  第一產物保險股份有限公司

法定代理人  李正漢
訴訟代理人  潘豐隆
            陳鏡威
被      告  陳永源
上列當事人間請求損害賠償事件，本院於民國111年3月30日言詞
辯論終結，判決如下：
    主　　　文
被告應給付原告新臺幣24,356元，及自民國110年11月20日起至
清償日止，按年息百分之5計算之利息。
原告其餘之訴駁回。
訴訟費用新臺幣1,000元，由被告負擔其中新臺幣440元，餘由原
告負擔。
本判決第一項得假執行。被告如以新臺幣24,356元為原告預供擔
保後，得免為假執行。
    理由要領
一、按因侵權行為涉訟者，得由行為地之法院管轄；民事訴訟法
    第15條第1項定有明文。查本件侵權行為地在臺北市中山區
    ，本院自有管轄權，先予敘明。又被告經合法通知，未於言
    詞辯論期日到場，核無民事訴訟法第386條所列各款情事，
    爰依原告之聲請，准由其一造辯論而為判決。
二、原告主張被告於民國108年12月31日21時5分許，駕駛車牌號
    碼000-0000號普通重型機車，行經臺北市○○區○○○路000號前
    ，與原告承保、訴外人楊允伶所有、訴外人何一鳴駕駛之車
    牌號碼000-0000號自小客車（下稱系爭車輛）發生碰撞，致
    系爭車輛受損。經送廠修復，支出必要修復費用新臺幣（下
    同）54,965元，其中板金16,340元、烤漆13,975元、零件24
    ,650元。原告已依約賠付被保險人，並依保險法第53條第1
    項規定取得代位求償權等情，業據原告提出汽車保險計算書
    、道路交通事故當事人登記聯單、車損照片等件影本為證（
    卷第13-16、22-26頁），並有臺北市政府警察局交通警察大
    隊函及道路交通事故調查報告表等件可佐（卷第31-55頁）
    。而被告經本院合法通知，未於言詞辯論期日到場，復未提
    出書狀答辯供本院斟酌，依民事訴訟法第280條第3項準用同
    條第1項規定，視同自認，自堪信原告之主張為真正。
三、按汽車行駛時，駕駛人應注意車前狀況及兩車並行之間隔，
    並隨時採取必要之安全措施；設有禁止臨時停車標誌、標線
    處所不得臨時停車；禁止臨時停車線，用以指示禁止臨時停
    車路段；本標線為紅色實線；道路交通安全規則第94條第3
    項前段、第111條第1項第3款，道路交通標誌標線號誌設置
    規則第169條第1、2項前段分別定有明文。次按因故意或過
    失，不法侵害他人之權利者，負損害賠償責任；汽車、機車
    或其他非依軌道行駛之動力車輛，在使用中加損害於他人者
    ，駕駛人應賠償因此所生之損害，但於防止損害之發生，已
    盡相當之注意者，不在此限；被保險人因保險人應負保險責
    任之損失發生，而對於第三人有損失賠償請求權者，保險人
    得於給付賠償金額後，代位行使被保險人對於第三人之請求
    權；但其所請求之數額，以不逾賠償金額為限；民法第184
    條第1項前段、第191條之2、保險法第53條第1項亦均有明定
    。查被告騎乘機車行經肇事地點，未注意車前狀況，與何一
    鳴駕駛臨時停車於肇事地點之系爭車輛發生碰撞，就本件事
    故自有過失。而肇事地點路緣繪有紅線，為禁止臨時停車之
    處所，何一鳴於禁止臨時停車之處所停放系爭車輛，於本件
    事故中亦與有過失甚明。本院審酌兩造過失比例，認何一鳴
    、被告應各負30%、70%之過失責任。又原告依保險契約給付
    系爭車輛之修復費用後，自得依上開法律規定代位行使對被
    告之損害賠償請求權。
四、次按，不法毀損他人之物者，被害人得請求賠償其物因毀損
    所減少之價額，民法第196條定有明文。又依民法第196條請
    求賠償物被毀損所減少之價額，得以修復費用為估定之標準
    ，但以必要者為限（例如︰修理材料以新品換舊品，應予折
    舊），有最高法院77年度第9次民事庭會議決議可資參照。
    經查，原告承保之系爭車輛因本件交通事故支出修繕費用54
    ,965元，其中板金16,340元、烤漆13,975元、零件24,650元
    ，有北智捷汽車股份有限公司內湖服務廠出具之電子發票證
    明聯、估價單與維修明細表在卷可稽（卷第14、18-21頁）
    。而系爭車輛於105年3月出廠，迄至108年12月31日事故發
    生時止，已出廠3年9月，有系爭車輛行車執照為憑（卷第17
    頁），系爭車輛之修理，既以新零件更換被毀損之舊零件，
    自應將折舊予以扣除。按行政院所頒佈之固定資產耐用年數
    表及固定資產折舊率表規定非運輸業用自用小客車之耐用年
    數為5年，依定率遞減法每年折舊369/1000，系爭車輛之修
    復費用其中零件部分扣除如附表所示折舊金額後為4,479元
    ，再加計工資等費用合計34,794元，屬必要之修理費用。而
    原告承保之系爭車輛就本件交通事故有30%之過失責任，故
    原告得向被告請求之車輛修復費用應為24,356元【計算式：
    34,794×70%＝24,355.8，元以下四捨五入】。
五、綜上，原告依侵權行為損害賠償之法律關係，請求被告給付
    原告24,356元，及自起訴狀繕本送達翌日即110年11月20日
    （卷第63頁）起至清償日止，按年息5%計算之利息，為有理
    由，應予准許。逾此範圍則屬無據，應予駁回。
六、本件原告勝訴部分係就民事訴訟法第436條之8適用小額訴訟
    程序所為被告敗訴之判決，依同法第436條之20規定，應依
    職權宣告假執行，並依同法第436條之23準用第436條第2項
    ，適用同法第392條第2項規定，依職權宣告被告如以主文第
    4項所示金額為原告預供擔保，得免為假執行。
七、訴訟費用負擔之依據：民事訴訟法第79條。本件訴訟費用額
    ，依後附計算書確定如主文所示金額。
中　　華　　民　　國　　111 　年　　4 　　月　　13　　日
　　　　　　　　　臺灣臺北地方法院臺北簡易庭
　　　　　　　　　　　　　　　法　官　蔡玉雪
以上正本證明與原本無異。
如不服本判決，須以違背法令為理由，於判決送達後20日內向本
庭提出上訴狀（應按他造當事人之人數附繕本）；如委任律師提
起上訴者，應一併繳納上訴審裁判費。
中　　華　　民　　國　　111 　年　　4 　　月　　13　　日
　　　　　　　　　　　　　　　書記官　陳黎諭
計   算   書：
項　　　　目 金額（新臺幣） 備　　註 第一審裁判費 1,000元 原告部分勝訴，故訴訟費用中440元由被告負擔，其餘560元由原告負擔。 合　　　　計 1,000元  
附表（零件折舊計算式，元以下四捨五入）：
第一年折舊：24,650×0.369＝9,096元；
第二年折舊：（24,650－9,096）×0.369＝5,739元；
第三年折舊：（24,650－9,096－5,739）×0.369＝3,622元；
第四年折舊：（24,650－9,096－5,739－3,622）×0.369×9/12＝
　　　　　　1,714元；
折舊後殘值：24,650－9,096－5,739－3,622－1,714＝4,479元
　　　　　　。
附錄：
一、民事訴訟法第436條之24第2項：
　　對於小額程序之第一審裁判上訴或抗告，非以其違背法令為
    理由，不得為之。
二、民事訴訟法第436條之25：
　　上訴狀內應記載上訴理由，表明下列各款事項：
    ㈠原判決所違背之法令及其具體內容。
    ㈡依訴訟資料可認為原判決有違背法令之具體事實。